臺灣士林地方法院刑事判決　　　　　　　　　　　　　九十三年度簡上字第六四號
　　上　訴　人
　　即　被　告　庚○○
右上訴人因竊盜案件，不服本院士林簡易庭九十二年度士簡字第一四六九號，中華民
國九十二年十二月十日第一審刑事簡易判決（聲請簡易判決處刑案號：臺灣士林地方
法院檢察署九十二年度偵緝字第九四三號），提起上訴，本院合議庭認不得以簡易判
決處刑，改依通常程序為第一審判決如左：
    主  文
原判決撤銷。
本件免訴。
    理  由
一、聲請簡易判決處刑意旨略以：被告庚○○前曾於民國九十二年三、四月間，因竊
    盜案件經本院於同年六月六日判處有期徒刑五月確定，竟意圖為自己不法所有，
    因自己所騎乘之機車沒油，即另行起意，於九十二年五月上旬某日，在台北縣八
    里鄉○○路二三三巷一七七號「大聯盟大賣場」前，見丙○○所有車號：ＡＸＰ
    ─六七六號重機車車鑰匙未拔起即竊取得手。嗣於同年七月七日上午七時四十五
    分許，在台北縣八里鄉○○路十九之一號前為警查獲，因認被告涉有刑法第三百
    二十條第一項竊盜罪嫌等語。
二、按第一審法院得因檢察官之聲請，不經通常審判程序，逕以簡易判決處刑者，其
    所科之刑以宣告緩刑、得易科罰金之有期徒刑及拘役或罰金為限，此觀諸刑事訴
    訟法第四百四十九條第三項規定自明。苟被告於法院審理後，認應諭知免訴之判
    決時，依同法第四百五十二條、第四百五十一條之一第四項但書第三款規定，即
    應依通常程序審判之。茲本件被告其所犯之竊盜犯行與後述被告於本院士林簡易
    庭九十二年度士簡字第七八０號刑事確定判決之竊盜犯行，有連續犯之裁判上一
    罪關係，亦即本案應為免訴之判決（詳如後述），揆諸首開規定，顯無逕以簡易
    判決處刑之餘地。原檢察官聲請以簡易判決處刑，容有未合，自應依通常程序進
    行審判。其次，依刑事訴訟法第四百五十一條第一項、第三項之規定，檢察官聲
    請以簡易判決處刑者，其聲請與起訴有同一之效力。本件如上所述，既認檢察官
    簡易判決之聲請於法未合，應依通常程序審判，則參照上開刑事訴訟法第四百五
    十一條第一項及第三項之規定，應認本件業經檢察官提起公訴，合先敘明。
三、復按案件曾經判決確定者，應諭知免訴之判決，刑事訴訟法第三百零二條第一款
    定有明文。又按「曾經判決確定者，應諭知免訴之判決，此項規定，於實質上或
    裁判上一罪，其一部事實已經判決確定者，對於構成一罪之其他部分亦有其適用
    。」、「按是否為同一案件曾經判決確定而違背一事不再理原則應予諭知免訴之
    判決，應就兩個各別提起之訴，分別觀察其所訴被告及犯罪事實之構成要素即犯
    罪之時間、場所、方法與其特定構成犯罪之事實是否同一以為斷。」，最高法院
    五十一年度臺上字第六一六號判例、八十三年度臺上字第六七六二號判決亦有明
    揭。
四、 經查：
（一）被告庚○○意圖為自己不法之所有，基於概括之犯意，連續於九十二年三月二
      十七日下午五時，在台北縣淡水鎮○○路二十三號前，趁被害人乙○○將機車
      鑰匙插於所有之車號ＣＩＩ─九五三號機車上，將機車竊取後供己使用。又於
      同年四月五日上午八時許，在台北縣淡水鎮○○路四十五號馬偕醫院急診室，
      竊取甲○○所有置於病床上之黑色手提袋一只，內有
      、電話卡及新台幣（下同）伍佰壹拾元，得手後供己花用。復於同年四月二十
      三日上午八時四十分及五十分，在台北縣八里鄉○○街一一二號前，分別以自
      備鑰匙插入戊○○所有之車號ＣＧＥ─六一一號機車鑰匙孔，及己○○所有之
      車號ＱＶＩ─四五八號機車鑰匙孔，著手竊取機車時，因無法啟動電門致未得
      手，經丁○○報警當場查獲等情之犯行，業經本院士林簡易庭於九十二年六月
      六日以九十二年度士簡字第七八０號判決判處有期徒刑五月，並於九十二年七
      月七日確定，同年十一月二十二日送執行，有本院所調得該案卷宗及該案之判
      決書、台灣高等法院被告全國前案紀錄表等在卷可稽，是被告庚○○前開竊盜
      案件，業經判決確定。
（二）而本案被告庚○○被訴竊盜之犯行，其犯罪時間為九十二年五月上旬某日；上
      開判決確定之犯行，其犯罪時間為九十二年三、四月間；犯罪場所同在台北縣
      八里鄉；犯罪手法同係竊取機車，顯見本案被告被訴竊盜犯行，與前開判決確
      定之犯行，犯罪時間緊接，所犯罪名相同，顯係出於概括犯意，從而本件與前
      開判決確定之犯行間，應有連續犯之裁判上一罪關係，為同一案件，公訴人認
      被告為本件犯行係另行起意，尚有未洽。綜上而論，被告上開九十二年三、四
      月間之竊盜犯行既經本院士林簡易庭判決確定在案，如前所述，依照前開說明
      ，對於本案被訴之連續竊盜案件應為上開確定判決效力所及，原審未予審酌，
      而予論罪科刑，尚有未洽，被告上訴雖未敘及於此，惟原判決有前揭於法未合
      之處，自應由本院依刑事訴訟法第四百五十五條之一第三項之規定，準用同法
      第三百六十九條第一項前段、第二項之規定，將原判決撤銷，另依第一審通常
      程序，不經言詞辯論，逕行諭知免訴之判決。
據上論斷，應依刑事訴訟法第四百五十二條、第四百五十五條之一第一項、第三項、
第三百六十九條第一項前段、第二項、第三百零二條第一款、第三百零七條，判決如
主文。
中　　　華　　　民　　　國　　九十三　　年　　　九　　　月　　　七　　　日
                                    臺灣士林地方法院刑事第三庭
                                        審判長法  官  雷  雯  華
                                              法  官  吳  祚  丞
                                              法  官  王  俊  雄
右正本證明與原本無異。
如不服本判決應於送達後十日內向本院提出上訴狀。
                                              書記官  許  秋  莉
中　　　華　　　民　　　國　　九十三　　年　　　九　　　月　　　七　　　日
